【裁判字號】    99,訴,517
【裁判日期】    990423
【裁判案由】    毒品危害防制條例
【裁判全文】
臺灣臺北地方法院刑事判決               99年度訴字第517號
公  訴  人  臺灣臺北地方法院檢察署檢察官
被      告  甲○○
上列被告因毒品危害防制條例案件，經檢察官提起公訴（99年度
偵字第1100號），被告於準備程序中就被訴事實為有罪之陳述，
經本院合議庭裁定改行簡式審判程序，判決如下：
    主  文
甲○○施用第一級毒品，累犯，處有期徒刑拾月。
    事實及理由
一、本件除補充被告甲○○前因賭博案件，於民國96年5月10日
    經臺灣板橋地方法院以96年度易字第849號判處有期徒刑3月
    ，如易科罰金以新臺幣1千元折算1日，96年6月7日確定，同
    年8月21日經裁定減為有期徒刑1月又15日，如易科罰金以新
    臺幣1千元折算1日，96年12月14日易科罰金執行完畢；並補
    充證據為被告於本院審判程序中之自白外，其餘犯罪事實及
    證據，均引用起訴書之記載。
二、核被告吸用摻有第一級毒品海洛因及第二級毒品甲基安非他
    命之香菸，係以一吸用行為同時施用第一、二級毒品，為想
    像競合犯，應從一重之施用第一級毒品罪處斷。其施用前持
    有第一、二級毒品之低度行為，為其施用之高度行為所吸收
    ，均不另論罪。又被告前因賭博案件，於96年5月10日經臺
    灣板橋地方法院以96年度易字第849號判處有期徒刑3月，如
    易科罰金以新臺幣1千元折算1日，96年6月7日確定，同年8
    月21日經裁定減為有期徒刑1月又15日，如易科罰金以新臺
    幣1千元折算1日，96年12月14日易科罰金執行完畢，有臺灣
    高等法院被告前案紀錄表之記載可憑，被告於前案執行完畢
    後五年內，故意再犯本件有期徒刑以上之罪，為累犯，應依
    法加重其刑。爰審酌被告素行及犯罪之動機、目的、手段、
    施用情形、所生危害與犯罪後供承錯誤，並表悔意等一切情
    狀，量處如主文所示之刑。
三、應依刑事訴訟法第273條之1第1項、第299條第1項前段、第
    310條之2、第454條，毒品危害防制條例第10條第1、2項，
    刑法第11條前段、第55條、第47條第1項，判決如主文。
本案經檢察官鄧定強到庭執行職務
中    華    民    國    99    年    4     月    23    日
                  刑事第十一庭  法  官   劉方慈
以上正本證明與原本無異。
如不服本判決應於收受送達後10日內向本院提出上訴書狀，並應
敘述具體理由；其未敘述上訴理由者，應於上訴期間屆滿後20日
內向本院補提理由書（均須按他造當事人之人數附繕）「切勿逕
送上級法院」。
                                書記官  林妙穗
中    華    民    國    99    年    4    月    23    日
附錄論罪法條：
毒品危害防制條例第10條
施用第一級毒品者，處 6 月以上 5 年以下有期徒刑。
施用第二級毒品者，處 3 年以下有期徒刑。
臺灣臺北地方法院檢察署檢察官起訴書          附件
                                    99年度毒偵字第1100號
    被      告  甲○○  男  55歲（民國○○年○月○○日生）
                        身份證統一編號：Ｚ000000000號
                        住臺北縣新店市○○街62巷4號
                        (另案在台灣台北監獄執行中）
上列被告因違反毒品危害防制條例案件，業經偵查終結，認應提
起公訴，茲將犯罪事實及證據並所犯法條分敘如下：
        犯罪事實
一、甲○○前因賭博與違反毒品危害防制條例案件，先後經台灣
    板橋地方法院以96年度易字第849號、96年度訴字第1880號
    判處應執行有期徒刑判處有期徒刑3月與7月確定，經減刑後
    ，合併應執行有期徒刑4月確定，經易科罰金執行完畢。甲
    ○○前因施用毒品案件，經依台灣板橋地方法院93年度毒聲
    字第1727號裁定送觀察、勒戒後，認有繼續施用毒品之傾向
    ，再依同法院裁定令入戒治處所施以強制戒治，於民國94年
    11月25日停止戒治出所，戒治期滿日期為95年4月11日。詎
    甲○○仍不知戒除毒癮，於強制戒治執行完畢釋放後五年內
    ，復基於施用第一級毒品海洛因與第二級毒品甲基安非他命
    之犯意，於99年1月14日晚上10時許，在台北縣中和市烘爐
    地區某處，施用第一級毒品海洛因與第二級毒品甲基非他命
    1次。嗣於99年1月15日晚上10時50分許，在台北縣中和市○
    ○路○段261巷巷底附近因案通緝為警查獲，並同意為警採尿
    送驗，結果呈嗎啡與甲基安非他命陽性反應而查悉上情。
二、案經台北縣政府警察局中和第一分局報告偵辦。
        證據並所犯法條
一、證據清單及待證事實：
┌──┬───────────┬───────────┐
│編號│    證  據  名  稱    │    待  證  事  實    │
├──┼───────────┼───────────┤
│ 一 │被告於警詢及偵查中之供│被告於前開時、地施用毒│
│    │述                    │品之事實。            │
├──┼───────────┼───────────┤
│ 二 │台灣檢驗科技股份有限公│被告之尿液經送驗結果呈│
│    │司濫用藥物檢驗報告1 紙│嗎啡與甲基安非他命陽性│
│    │                      │反應之事實            │
├──┼───────────┼───────────┤
│ 三 │本署刑案資料查註紀錄表│被告於觀察、勒戒及強制│
│    │1份                   │戒治完畢釋放後5年內以 │
│    │                      │及有期徒刑之執行完畢後│
│    │                      │5年內，故意再犯本件施 │
│    │                      │用第一級與第二級毒品罪│
│    │                      │嫌之事實              │
└──┴───────────┴───────────┘
二、核被告所為，係犯毒品危害防制條例第10條第1項之施用第
    一級毒品罪嫌與同法條第2項之施用第二級毒品罪嫌。又被
    告曾受有期徒刑之執行完畢，有本署刑案資料查註紀錄表1
    份可參，其於5年內故意再犯本件有期徒刑以上之罪，為累
    犯，請依刑法第47條第1項規定加重其刑。
三、依毒品危害防制條例第23條第2項、刑事訴訟法第251條第1
    項提起公訴。
    此  致
臺灣臺北地方法院
中    華    民    國    99    年    3     月    23    日
                              檢  察  官  劉  俊  良
本件正本證明與原本無異
中    華    民    國    99    年    3     月    26    日
                              書  記  官  李  亞  裴
附錄本案所犯法條全文
毒品危害防制條例第10條
施用第一級毒品者，處 6 月以上 5 年以下有期徒刑。
施用第二級毒品者，處 3 年以下有期徒刑。

司法院資訊處製作；財團法人民間司法改革基金會備份。
